臺灣基隆地方法院刑事裁定　　　　　　　 96年度秩抗字第1號
抗　告　人
即被移送人　甲○○
上列抗告人即被移送人因違反社會秩序維護法案件，不服本院基
隆簡易庭中華民國96年2月28日96年度基秩字第9號裁定（移送案
號：基隆市警察局96年2月13日基警三分偵字第0960360456號函
），提起抗告，本院裁定如下：
    主  文
抗告駁回。
    理  由
一、按公共遊樂場所之負責人或管理人，縱容兒童、少年於深夜
    聚集其內，而不即時報告警察機關者，處新臺幣一萬五千元
    以下罰鍰；其情節重大或再次違反者，處或併處停止營業或
    勒令歇業，社會秩序維護法第77條定有明文。
二、原裁定意旨略以：抗告人即被移送人甲○○為址設基隆市○
    ○區○○街172巷22號1樓「智翔網際休閒館」之公共遊樂場
    所負責人，縱容少年孟○○（民國80年1月24日生），自96
    年1月17日22時30分許至次日凌晨0時20分許之深夜聚集在上
    述公共遊樂場所內，而不即時報告警察機關，且前於95年1
    月19日、96年2月6日，已因縱容未滿18歲之少年於深夜聚集
    其內，而不即時報告警察機關，經基隆市警察局第四分局、
    第三分局分別查獲，並各裁處罰鍰新臺幣3,000元、1,500元
    ，故審酌被移送人行為所生危害不輕及前次受處罰後仍不知
    悔改一切情狀，爰依社會秩序維護法第45條第1 項、第77條
    規定，裁處被移送人罰鍰10,000元，併令停止營業3 日等語
    。
三、抗告意旨略以：被移送人已再三宣導於22時過後，未滿18歲
    之青少年禁止入店遊玩，此次係因店員之疏忽，被客人矇騙
    以致讓青少年入店內遊玩，被移送人雖有疏忽之處，願接受
    罰款之處罰，惟若停業定會影響生計，致客人流失，故懇請
    法官體恤店家疾苦，免於停業之裁罰等語。
四、經查：
  (一)被移送人甲○○係址設基隆市○○區○○街172巷22號1樓「
    智翔網際休閒館」之公共遊樂場所負責人，縱容少年孟○○
    自96年1月17日22時30分許至次日凌晨0時20分許之深夜，聚
    集（隨時可增加之狀況）在上述公共遊樂場所內，而不即時
    報告警察機關之事實，業據被移送人於警詢時供承不諱，並
    經證人即少年孟○○於警詢時證述：其係於96年1月17日晚
    間與友人一同前往上開公共遊樂場所，96年1月18日0時20分
    許為警查獲時，其正在店內打玩電玩，店家負責人並沒有向
    其勸導不可深夜在該店打玩電玩等語明確，且有基隆市警察
    局少年隊96年1月18日臨檢紀錄表、基隆市政府營利事業登
    記證影本各1紙在卷可考。
  (二)按社會秩序維護法第77條之立法意旨，無非意在防免未滿12
    歲之兒童，或12歲以上未滿18歲之少年，於深夜時段，猶聚
    集在公共遊樂場所，致對彼等身心發展產生不良影響，是立
    法乃藉由科「公共遊樂場所負責人或管理人」即時報告警察
    機關之作為義務，俾期周全兒童及少年之保護。準此，本條
    所指之「負責人」，當不以在場之人為限，此觀諸本條同時
    併例「負責人」及「管理人」之立法體例自明；即所稱「負
    責人」者，乃指名義上之負責人而言，至所指「管理人」者
    ，則指實際在場管理者之謂。蓋自目的論之解釋方法以言，
    管理人及受雇人均屬負責人手足之延伸，是就令負責人不在
    現場，核其仍有督促自己手足（即在場者）善盡報告義務之
    責，倘有未盡，本於手足延伸之旨，即與負責人未盡報告義
    務者無殊。是被移送人雖於警詢時稱上述少年進入店內時其
    不在店內，惟其既係上述智翔網際休閒館之負責人, 自不解
    免其責任，故被移送人違反社會秩序維護法第77條規定之事
    實，應堪認定。
五、原裁定以被移送人違法事證明確，並以被移送人前曾因2 次
    縱容少年深夜聚集上址「智翔網際休閒館」而不即時報告警
    察機關，先後經基隆市警察局第四分局於95年1月19 日以基
    警三分偵字第360283 號處分書裁處罰鍰3,000元、基隆市警
    察局第三分局於96年2月6日以基警三分偵字第301163號處分
    書裁處罰鍰1,500元，有違反秩序維護法資料報表1紙附卷可
    按，竟不知悔改，再次違反同一規定，及其行為所生危害不
    輕等一切情狀，裁處被移送人罰鍰10,000元，併令停止營業
    三日，核其認事用法尚無違誤，裁罰亦堪稱妥適，且依前述
    社會秩序維護法第77條規定，再次違反者，本即應處或併處
    停止營業或勒令歇業，故抗告意旨請求僅科處罰鍰，而免於
    停業之裁罰，於法顯屬無據，其抗告為無理由，應予駁回。
六、據上論斷，應依社會秩序維護法第77條、第92條，刑事訴訟
    法第455條之1第5項、第412條，裁定如主文。
中　　華　　民　　國　　96　　年　　3　　月　　21 　　日
                  刑事第四庭審判長法  官  鄭景文
                                  法  官  曾雨明
                                  法  官  王美婷
以上正本證明與原本無異。
本件裁定不得再抗告。
中　　華　　民　　國　　96　　年　　3　　月　　21 　　日
                                  書記官  劉珍珍
